# 财务公司一般风险准备

提问人：doyan545 时间：2017-08-14 17:25:53
请问陈老师，集团公司成立的财务公司投资了 5000 万的货币资金，期末按公允价值计量，那么期末是否需要把它作为风险资产按1.5%的比率计提一般风险准备金？是否有确切的规定？

回答人：chenyiwei
根据《金融企业准备金计提管理办法》（财金[2012]20号）规定，金融企业应当于每年年度终了对承担风险和损失的资产计提一般准备。一般准备由金融企业总行(总公司)统一计提和管理。 金融企业应当根据自身实际情况，选择内部模型法或标准法对风险资产所面临的风险状况定量分析，确定潜在风险估计值。对于潜在风险估计值高于资产减值准备的差额，计提一般准备。当潜在风险估计值低于资产减值准备时，可不计提一般准备。一般准备余额原则上不得低于风险资产期末余额的1.5%。 财务公司的对外股权或债权投资一般均需作为风险资产，适用此处1.5%的比例规定。